# 请教陈版-合并报表

提问人：alisonli123 时间：2012-06-03 12:49:07
请教： 1> 失效的股票期权是否应从资本公积转入未分配利润? 2> 更改本位币的相关影响是否计入资本公积？

回答人：chenyiwei
回复 alisonli123 的帖子
1 、要关注失效股票期权是否已经事实上授予。即，如果由于未满足可行权条件中的市场条件或者非可行权条件而导致不能行权（或者因行权价高于市价导致形成价外期权而放弃行权），但可行权条件中的服务期限条件和非市场条件已经满足，则会计上认为相应数量的权益工具已被授予，应按实际授予的权益工具数量和该等权益工具于授予日的公允价值计量累计应确认的股权激励相关费用。此时原先形成的资本公积不能冲回，参照解释 4 号第十条的规定，应当从“资本公积——其他资本公积”转入“资本公积——股本溢价”。
如果由于未满足服务期限条件或者非市场条件导致权益工具未被授予，则原先确认的累计费用可以冲回，冲减失效当期的管理费用。
2 、更改本位币的影响，根据外币折算准则的规定，应当计入当期损益。

回答人：chenyiwei
回复 alisonli123 的帖子
1 、股份支付的取消按加速可行权处理。
2 、抱歉，修正如下：根据《企业会计准则第 19 号——外币折算》第八条规定，“企业因经营所处的主要经济环境发生重大变化，确需变更记账本位币的，应当采用变更当日的即期汇率将所有项目折算为变更后的记账本位币。”因此，对变更本位币的子公司本身而言，其报表上是不应反映出折算差额的。但对于该子公司的母公司在其合并报表中对以前年度与该子公司有关的外币折算差额的处理，应按IAS 21.37：The effect of a change in functional currency is accounted for prospectively. In other words, an entity translates all items into the new functional currency using the exchange rate at the date of the change. The resulting translated amounts for non-monetary items are treated as their historical cost. Exchange differences arising from the translation of a foreign operation previously recognised in other comprehensive income in accordance with paragraphs 32 and 39(c) are not reclassified from equity to profit or loss until the disposal of the operation.

提问人：alisonli123 时间：2012-06-06 19:04:44
回复 chenyiwei 的帖子
谢谢陈版，还有个疑问，对于子公司来说，权益类科目是否也应用变更日的现行汇率进行折算，还是应该用历史汇率，否则，单家公司的未分配利润与以前年度无法核对，那么这是否会涉及追溯调整的问题？

回答人：chenyiwei
人民币报表同样是法定报表。既然同样是法定报表，就没有理由不连续。

回答人：chenyiwei
在资产、负债均按现行汇率折算到情况下，权益的总额必然也是按现行汇率折算。但是就具体的项目而言，可能还是要延续以往的历史汇率下的折算结果。因为原先折算后的人民币报表是法定报表，现在变更本位币后的